【裁判字號】    97,簡上,766
【裁判日期】    971201
【裁判案由】    傷害
【裁判全文】
臺灣桃園地方法院刑事判決             97年度簡上字第766號
上  訴  人  臺灣桃園地方法院檢察署檢察官
被      告  乙○○
上列上訴人因被告犯傷害案件，不服本院97年度桃簡字第1670號
，中華民國97年8 月19日第一審簡易判決（聲請簡易判決處刑案
號：臺灣桃園地方法院檢察署97年度調偵字第274 號）提起上訴
，經本院管轄之第二審合議庭判決如下︰
    主  文
上訴駁回。
乙○○緩刑貳年，並於民國九十八年三月三十一前向被害人甲○
○支付新臺幣柒萬元。
    事  實
一、乙○○於民國96年12月13日下午4 時許，在桃園縣中壢市○
    ○路271 巷24號勝宥開發公司，因刊登廣告事宜與同事甲○
    ○起爭執，竟基於傷害之犯意，徒手毆打甲○○，致甲○○
    受有臉、頭皮、頸及胸壁挫傷等傷害。
二、案經甲○○訴由桃園縣政府警察局中壢分局報告臺灣桃園地
    方法院檢察署檢察官偵查聲請簡易判決處刑。
    理  由
壹、證據能力部份
    按被告以外之人於審判外之言詞或書面陳述，除法律有規定
    者外，不得作為證據。被告以外之人於審判外之陳述，雖不
    符前四條（指刑事訴訟法第159 條之1 至第159 條之4） 之
    規定，而經當事人於審判程序同意作為證據，法院審酌該言
    詞陳述或書面陳述作成時之情況，認為適當者，亦得為證據
    。刑事訴訟法第159 條第1 項、第159 條之5 第1 項，分別
    定有明文。查被告對於證人即被害人甲○○於警詢、偵查中
    之陳述及天晟醫院診斷證明書，均不爭執其證據能力，本院
    審酌該證言亦具可信性且適當，是依傳聞法則例外之「同意
    性」規定，證人審判外之證言具證據能力。
貳、證明力部分
一、犯罪事實之認定：
    上揭犯罪事實，業據被告乙○○於偵查中、本院審理中自白
    不諱，核與告訴人甲○○於警詢及偵查中指述之情節相符，
    並有天晟醫院診斷證明書1 張在卷可憑，堪認被告上開自白
    應與事實相符，是本件事證明確，被告如事實欄所載之犯罪
    事實已堪認定，應予依法論科。
二、上訴意旨略以：告訴人甲○○指稱遭被告乙○○毆打後，至
    今氣悶仍不見好轉，原審僅輕判被告拘役30日，易科罰金3
    萬元，以被告血氣方剛之個性，無法達遏止作用等語。
三、按刑事審判旨在實現刑罰權之分配正義，法官於有罪判決中
    量處之罪刑，為實體法賦予事實審法官之裁量事項，法官行
    使此項裁量權，自得依據個案情節，參諸刑法第57條所定各
    款犯罪情狀，於法定刑度範圍內，基於合義務性之裁量，量
    處被告罪刑。質言之，法官為此量刑之裁量時，除不得逾越
    法定刑或法定要件外，尚應符合法規範之體系及目的，遵守
    一般有效之經驗及論理法則等法原則，亦即應兼顧裁量之外
    部及內部性，如非顯然有裁量逾越或裁量濫用之違法情事，
    自不得任意指摘為違法，此亦為最高法院歷年多起判例所宣
    示之原則（參見最高法院80年台非字第473 號判例、75年台
    上字第7033號判例、72年台上字第6696號判例、72年台上字
    第3647號判例等）。蓋量刑或緩刑宣告與否之裁量權，乃憲
    法所保障法官獨立審判之核心，法院行使此項裁量權，亦非
    得以任意或自由為之，仍應受一般法律原理原則之拘束，即
    仍須符合法律授權之目的、法律秩序之理念、國民法律感情
    及一般合法有效之慣例等規範，尤其應遵守比例原則及平等
    原則之意旨，否則即可能構成裁量濫用之違法（另參見最高
    法院86年度台上字第7655號判決）。亦即如非有裁量逾越或
    裁量濫用之明顯違法情事，自不得擅加指摘其違法或不當，
    即使上級法院對下級法院裁量權之審查，亦應同此標準，此
    不僅在保障法官不受任何制度外之不當干涉，更保障法官不
    受制度內的異質干涉，此方符憲法第80條所宣示獨立審判之
    真義。
四、論罪科刑之法律適用：
    核被告乙○○所為，係犯刑法第277 條第1 項之傷害罪。經
    查：原審斟酌被告與告訴人為同事關係，因公事上起口角爭
    執，不思以和平方式解決、告訴人所受傷害情形、當時尚未
    與告訴人達成和解、犯罪後坦承犯行之態度等一切情狀，量
    處拘役30日，如易科罰金，以新台幣1,000 元折算1 日，原
    審刑罰裁量權之行使並無違法不當之處。上訴意旨以原審量
    刑過輕等語指摘，難謂有理由，應予駁回。爰審酌被告先前
    無其他犯罪紀錄，更未受有期徒刑以上刑之宣告，有臺灣高
    等法院被告前案紀錄表在卷，其於原審判決後與告訴人達成
    民事和解，同意賠償新台幣70,000元，並於98年3 月31日前
    支付完畢，此有本院97年度簡上字第766 號卷第26頁審理筆
    錄可稽，且告訴人甲○○當庭表示同意給予被告緩刑，檢察
    官對此亦無反對意見，是被告經此次刑之教訓，當知所警惕
    ，無再犯之虞，故原審簡易判決宣告之刑，以暫不執行為適
    當，爰依刑法第74條第1 項第1 款、第2 項第3 款併諭知緩
    刑2 年，以啟自新。
據上論斷，應依刑事訴訟法第455 之1 第1 項、第3 項、第368
條，刑法第74條第1 項第1 款、第2 項第3 款，判決如主文。
本案經檢察官吳佳美到庭執行職務。
中    華    民    國    97    年    12    月    1     日
                  交通法庭審判長  法  官  錢建榮
                                  法  官  呂綺珍
                                  法  官  張瓊華
上正本證明與原本無異。
不得上訴。
                                  書記官  江惠婷
中    華    民    國    97    年    12    月    1      日
中華民國刑法第277條
（普通傷害罪）
傷害人之身體或健康者，處3 年以下有期徒刑、拘役或1 千元以
下罰金。
犯前項之罪因而致人於死者，處無期徒刑或7 年以上有期徒刑；
致重傷者，處3 年以上10年以下有期徒刑。


司法院資訊處製作；財團法人民間司法改革基金會備份。
